【裁判字號】    89,親,35
【裁判日期】    900329
【裁判案由】    否認親子之訴
【裁判全文】
臺灣嘉義地方法院民事判決  八十九年度親字第三五號
    原        告  丙○○
    被        告  乙○○
    兼法定代理人  甲○○
右當事人間否認子女事件，本院判決如左：
    主      文
確認被告乙○○（即原告於民國八十九年十一月十二日所生之子）非被告甲○○之婚
生子。
訴訟費用由被告甲○○負擔。
    事      實
甲、原告方面：
  一、聲明：如主文所示。
  二、陳述：原告與被告甲○○本係夫妻，嗣於八十九年一月二十七日協議離婚，離
      婚後，原告於同年十一月十二日生下一子即被告乙○○（為原告所取之姓名，
      迄今未申報戶口），因原告離婚後曾於同年二月十六日至婦產科驗孕，並無懷
      孕跡象，並協同被告乙○○之生父唐嘉宏前往財團法人佛教大林慈濟綜合醫院
      做ＤＮＡ鑑定，該結果認定「無法排除唐嘉宏、乙○○親子關係親子概率大於
      九九‧九％」，因認被告乙○○非自被告甲○○受胎所生之子，惟因被告乙○
      ○受胎期間，係於原告與被告甲○○婚姻關係存續中，遂受婚生推定為原告與
      被告甲○○之婚生子，但由於被告乙○○既非自被告甲○○受胎所生之子，自
      應認被告乙○○與甲○○無親子關係，為此依法訴請判決如聲明。
  三、證據：提出出生證明書、戶籍謄本、診斷證明書、ＤＮＡ鑑定報告各乙份為證
      。
乙、被告方面：
  一、聲明：同意原告之請求。
  二、陳述：被告乙○○確非被告甲○○所生之子。
丙、本院依職權函詢財團法人佛教大林慈濟綜合醫院關於唐嘉宏與被告乙○○之ＤＮ
    Ａ鑑定結果。
        理      由
一、本件原告主張其與被告甲○○本係夫妻，嗣後協議離婚，惟離婚後原告於同年十
    一月十二日生下一子即被告乙○○之事實，業據其提出戶籍謄本、出生證明書等
    件為憑，自堪信為真實。而原告主張其與被告甲○○離婚後，曾於同年二月十六
    日至婦產科驗孕，並無懷孕跡象，並協同被告乙○○之生父唐嘉宏前往財團法人
    佛教大林慈濟綜合醫院做ＤＮＡ鑑定，該結果認定「無法排除唐嘉宏、乙○○親
    子關係親子概率大於九九‧九％」，可證被告乙○○非自被告甲○○受胎所生之
    子之事實，業據其提出診斷證明書、ＤＮＡ鑑定報告等件為憑，且為被告甲○○
    所是認，而本院依職權函詢財團法人佛教大林慈濟綜合醫院關於唐嘉宏與被告乙
    ○○之ＤＮＡ鑑定結果，該院以九十慈醫大林事字第００九五號函覆稱「按照親
    子鑑定的有關理論計算，唐嘉宏、乙○○親子關係大於九九‧九％，根據醫學原
    理判斷：被鑑定人唐嘉宏與丙○○所生小孩乙○○，應是親生父子關係」，是被
    告乙○○既與訴外人唐嘉宏為親生父子關係，則可認定被告乙○○非自被告甲○
    ○受胎所生之子，是原告此部份之主張，亦屬真實。
二、按從子女出生日回溯第一百八十一日起至第三百零二日止，為受胎期間；又妻之
    受胎，係在婚姻關係存續中者，推定其所生子女為婚生子女；再民法第一千零六
    十三條第一項所規定之婚生子女推定，如夫妻之一方能證明妻非自夫受胎者，得
    提起否認之訴，但應於知悉子女出生之日起，一年內為之，民法第一千零六十二
    條第一項、第一千零六十三條第一項、第二項分別定有明文。查原告受胎生下被
    告乙○○，其受胎期間既係在其與被告甲○○婚姻關係存續中，則本應推定被告
    乙○○為原告與被告甲○○之婚生子女，但原告既然並非自被告甲○○受胎而懷
    有被告乙○○，已如前述，且原告又係於八十九年十二月八日一年內提起本件訴
    訟，則揆諸前開說明，本件原告訴請確認被告乙○○非原告與被告甲○○之婚生
    子女，自屬於法有據，應予准許。
三、據上論結，本件原告之訴為有理由，依民事訴訟法第七十八條判決如主文。
中      華      民      國    九十      年      三      月    二十九    日
~B臺灣嘉義地方法院民事第一庭
~B    審判長法官  曾文欣
~B    法      官  賴秀蘭
~B    法      官  林福來
右為正本係照原本作成
如對本判決上訴須於判決送達後廿日內向本院提出上訴狀
中      華      民      國    九十      年      四      月    三        日
~B    書  記  官  鄭翔元


司法院資訊處製作；財團法人民間司法改革基金會備份。
